【裁判字號】    98,易,242
【裁判日期】    980715
【裁判案由】    恐嚇等
【裁判全文】
臺灣宜蘭地方法院刑事判決               98年度易字第242號
公  訴  人  臺灣宜蘭地方法院檢察署檢察官
被      告  甲○○
                    （
上列被告因恐嚇等案件，經檢察官提起公訴（97年度偵字第3447
號），本院判決如下：
    主  文
甲○○犯恐嚇危害安全罪，累犯，處有期徒刑拾月。又犯毀損他
人物品罪，累犯，處有期徒刑參月。應執行有期徒刑壹年。
其餘被訴毀損部分無罪。
    犯罪事實
一、甲○○前於95年間因竊盜案件，經法院判處有期徒刑3月，
    已於95年12月18日易科罰金執行完畢。竟不知悔改，基於恐
    嚇之接續犯意，於附表所示時間，以0000000000、00000000
    00、0000000000、0000000000、0000000000、0000000000等
    行動電話門號，傳送如附表所示內容為加害他人生命、身體
    、名譽之文字簡訊予乙○○，接續恐嚇乙○○，致生危害於
    乙○○之安全。復又另基於毀損之犯意，於97年1月6日晚間
    10時56分許，在宜蘭縣冬山鄉○○村○○路展南三巷22號前
    ，持具有腐蝕性之蓄電池液，潑灑乙○○所有停放上開處所
    之車號HS-1979號自用小客車，致上開自小客車之引擎蓋、
    保險桿、左前輪上方葉子板鈑金腐蝕受損，而足生損害於乙
    ○○。
二、案經乙○○訴由宜蘭縣警察局羅東分局報告臺灣宜蘭地方法
    院檢察署檢察官偵查起訴。
    理  由
壹、有罪部分：
一、證據能力部分：按被告以外之人於審判外之陳述，雖不符合
    前四條之規定，而經當事人於審判程序同意作為證據，法院
    審酌該言詞陳述或書面陳述作成時之情況，認為適當者，亦
    得為證據。當事人、代理人或辯護人於法院調查證據時，知
    有第159條第1項不得為證據之情形，而未於言詞辯論終結前
    聲明異議者，視為有前項之同意。刑事訴訟法第159條之1第
    1項、第159條之5第4項有明文規定。本案下述所有卷證資料
    ，並無證據證明係公務員違背法定程序所取得，且本案刑事
    訴訟程序之當事人於審判期日對於法院提示之卷證，均表示
    同意於審判期日中為調查，而就證據能力沒有意見等語，另
    卷內之文書證據，亦無刑事訴訟法第159條之4之有顯不可信
    之情況與不得作為證據之情形，是本案認定事實所引用之本
    案卷證所有證據，均有證據能力。
二、上揭事實，業據被告甲○○迭於檢察官偵查時及本院審理時
    坦承不諱，核與告訴人乙○○指訴遭簡訊恐嚇與自小客車遭
    毀損之事實相符，並有翻拍簡訊照片、通聯紀錄、監視設備
    擷取畫面等存卷可佐，是足信被告前述自白與事實相符。
三、被告所為係犯刑法第305條之恐嚇危害安全罪及同法第354條
    之毀損罪。按行為人實施犯罪之時地，在自然意義上雖非完
    全一致，行為人犯罪目的單一，依一般社會通念，認應評價
    為一罪方符合刑罰公平原則，如予數罪併罰，反有過度處罰
    之疑，與人民法律感情亦未契合；是於刑法廢除牽連犯及連
    續犯後，應依個案情狀，考量一般社會通念及刑罰公平原則
    ，適度擴張一行為概念，論以接續犯或一行為觸犯數罪名之
    想像競合犯，方屬適當（最高法院97年台上字第1880號刑事
    判決意旨參照）。本件被告上開恐嚇犯行，其犯罪時間，在
    自然意義上雖有不同，然依上開認定被告所為多次犯行，其
    時間尚屬緊接，且被告之犯罪目的、手段均相同，依一般社
    會通念，如予數罪併罰，容有過度處罰之疑，本院認於本案
    適度擴張一行為之概念，將之評價為接續犯一罪，較符刑罰
    公平原則。且依本院囑託財團法人天主教靈醫會羅東聖母醫
    院對被告為精神鑑定，其結果亦認被告係「自民國94年間開
    始（與告訴人）交往，持續兩年多，於96年3月分手，之後
    因不堪痛苦，而持續對該女友進行騷擾，並因涉及恐嚇等案
    件」之涉案原因，此有上述醫院之98年6月18日天羅聖民字
    第0566號函及精神鑑定報告書可佐。足認被告自96年7月3日
    起至98年3月30日止多次以相同之簡訊手法對同一被害人為
    恐嚇犯行，係基於對同一被害人以接續之犯意為恐嚇犯行
    ，而為接續犯。另上開二罪間，方法個別，行為互殊，自
    應分論併罰。又被告有前述科刑與執行情形，此有臺灣高
    等法院被告前案紀錄表可憑，是被告於有期徒刑執行完畢5
    年內再犯有期徒刑以上之本罪，為累犯，應依法加重其刑。
    爰審酌被告犯罪之動機、目的、手段、犯罪期間甚長、造成
    告訴人恐懼而身心受創及犯罪後坦承犯行，並表明已知錯且
    願意向告訴人道歉之犯後態度等一切情狀，爰分別量處如主
    文所示之刑，並定應執行之刑。
貳、無罪部分：
一、公訴意旨另以：被告於97年7月5日晚間9時57分許，以不明
    工具，在宜蘭縣冬山鄉○○路展南三巷22號前，破壞乙○○
    所有車號HS-1979號自小客車左（應為右之誤繕）前車門門
    鎖，致令不堪用。因認被告涉犯刑法第354條之毀損罪嫌。
二、按犯罪事實應依證據認定之，無證據不得認定其犯罪事實。
    又不能證明被告犯罪，應為無罪之諭知。刑事訴訟法第154
    條第2項、第301條第1項有明文規定。
三、公訴人認被告涉有上述犯嫌，無非以告訴人乙○○之供述、
    上述車輛之照片以及97年7月5日晚間9時57、59分監視設備
    擷取畫面等為證。然訊據被告則堅詞否認有該犯行，辯稱當
    初僅係於上開自小客車右側車門貼紙條，並無公訴人所指持
    不明工具破壞車鎖之行為等語。
四、經查，告訴人乙○○於警詢中、檢察官偵查時所指訴被告於
    上述時地持不明工具被壞上開自小客車門門鎖等情。然上開
    監視器設備擷取畫面對於被告是否持有不明工具或為何行為
    或動作，並無法明確辨識。是自無足夠證據足證被告有為公
    訴人所指上開毀損犯行，此外復查無其他證據足證，被告有
    何公訴人所指之毀損犯行，依前述說明，此部分自應為無罪
    之諭知。
據上論斷，應依刑事訴訟法第299條第1項前段、第301條第1項、
刑法305條、第354條、第51條第5款、第47條第1項，刑法施行法
第1條之1第1項、第2項前段，判決如主文。
本案經檢察官劉憲英到庭執行職務
中    華    民    國    98    年    7     月    15    日
                  刑事第四庭法  官  蔡仁昭
以上正本證明與原本無異。
如不服本判決應於收受送達後十日內向本院提出上訴書狀，並應
敘述具體理由；其未敘述上述理由者，應於上訴期間屆滿後二十
日內向本院補提理由書 (均須按他造當事人之人數附繕本)「切
勿逕送上級法院」。
                            書記官  陳建宇
中    華    民    國    98    年    7     月    15    日
附錄本案論罪科刑法條：
中華民國刑法第305條
（恐嚇危害安全罪）
以加害生命、身體、自由、名譽、財產之事，恐嚇他人致生危害
於安全者，處2年以下有期徒刑、拘役或3百元以下罰金。
中華民國刑法第354條
（毀損器物罪）
毀棄、損壞前二條以外之他人之物或致令不堪用，足以生損害於
公眾或他人者，處2年以下有期徒刑、拘役或5百元以下罰金。


司法院資訊處製作；財團法人民間司法改革基金會備份。
